臺灣臺中地方法院刑事判決　　　　　　　　　　　　　九十四年度易字第九四四號
　　公　訴　人　臺灣臺中地方法院檢察署檢察官
　　被　　　告　丙○○
右列被告因竊盜等案件，經檢察官提起公訴（九十三年度偵字第二五八六號），被告
於準備程序中就被訴事實為有罪之陳述，經告知簡式審判程序之旨，並聽取公訴人、
被告之意見後，本院合議庭裁定由受命法官獨任進行簡式審判程序，判決如左：
    主    文
丙○○竊盜，累犯，處有期徒刑參月，如易科罰金，以參佰元折算壹日。又以非法方
法，剝奪人之行動自由，累犯，處有期徒刑伍月，如易科罰金，以參佰元折算壹日。
應執行有期徒刑陸月，如易科罰金，以參佰元折算壹日。
    犯罪事實
一、丙○○曾於民國九十年間因竊盜自用小貨車一部之案件，經本院於九十一年四月
    二十六日以九十一年度易緝字第一五七號判處有期徒刑五月確定，於九十一年十
    一月五日執行完畢。猶不知悔改，竟意圖為自己不法之所有，於九十四年四月八
    日十六時四十七分許，在臺中市南屯區鎮平巷十二之一號乙○○住處旁空地，徒
    手竊取乙○○所有之消防器材鋼鐵二支（價值新台幣【下同】三百五十元），得
    手後，隨即於當日十七時許，持往臺中市○○區○○路五段九號乙○○經營之良
    偉資源回收場，以三百五十元之代價，售予尚不知遭竊之乙○○妻，惟丙○○之
    竊盜過程已為乙○○家中裝設之監視器拍攝下來。嗣於同月十日十五時十五分許
    ，丙○○持其所有之白鐵一支，再至良偉資源回收場兜售時，隨即為乙○○認出
    丙○○係昔日至伊住處竊盜之人，乃質問丙○○是否有竊取伊物，詎丙○○一時
    心虛，亟思速離該處，適見乙○○女兒甲○○在旁，竟另起以強暴之非法方法妨
    害甲○○行動自由之犯意，順手以右手拿起桌上之剪刀（刀鋒朝外），並以左手
    捏住女甲○○脖子，以此強暴之方式，妨害甲○○自由行動之權利，並藉以逼使
    乙○○後退，乙○○見狀為恐甲○○受到傷害，乃與員工杜寶堂、曾宗德三人，
    共同奮力將丙○○制服，並報警處理。
二、案經臺中市警察局第四分局報告臺灣臺中地方法院檢察署檢察官偵查起訴。
    理    由
一、上揭犯罪事實，業據被告丙○○於警詢、偵訊、本院準備及簡式審判程序時供承
    不諱，並經被害人甲○○於警詢、乙○○於警詢、偵查及本院簡式審判程序中指
    述綦詳，互核與證人杜寶堂、曾宗德於警詢、偵查中證述之情節相符，復有現場
    示意圖、照片、贓物認領保管單等在卷可佐，堪認被告丙○○之自白與事證相符
    ，應可採信，本件犯行明確，應依法予以論科。
二、按刑法第三百零二條之妨害自由罪，係妨害他人自由之概括的規定，故行為人具
    有一定目的，以非法方法剝奪人之行動自由者，除法律別有處罰較重之規定（例
    如略誘及擄人勒贖等罪），應適用各該規定處斷外，如以使人行無義務之事，或
    妨害人行使權利為目的，而其強暴脅迫復已達於剝奪人行動自由之程度，即祇成
    立本罪，不應再依同法第三百零四條論處，誠以此項使人行無義務之事，或妨害
    人行使權利之低度行為，應為剝奪人行動自由之高度行為所吸收，不能以其目的
    係在使人行無義務之事，或妨害人行使權利，認為係觸犯刑法第三百零二條第一
    項及第三百零四條第一項之二罪名，依同法第五十五條，從一重處斷（最高法院
    二十九年上字第二三五九號判例意旨參照）；復按刑法第三百零二條之妨害自由
    罪，原包括私禁及以其他非法方法剝奪人之行動自由而言，所謂非法方法，當包
  括強暴脅迫等情事在內，自屬包含於妨害行動自由之同一意念之中，縱其所為，
    合於刑法第三百零五條恐嚇危害安全之情形，仍應視為剝奪行動自由之部分行為
    ，非低度之恐嚇危害安全罪，為高度之剝奪行動自由罪所吸收（最高法院七十四
    年臺上字第三四○四號判例意旨參照，而強制罪之構成要件，因係以強暴、脅迫
    之手段為之，縱另有恐嚇之情事，應亦視為強制之部分行為）。查本件被告丙○○竊得被害人乙○○所有之消防器材鋼鐵二支，復以左手捏住被害人甲○○脖子
    ，以此強暴之方式，妨害被害人甲○○自由行動之權利，是以：
（一）核被告丙○○所為，係犯刑法第三百二十條第一項、第三百零二條第一項之竊
      盜及以其他非法方法剝奪人之行動自由罪。
（二）被告丙○○所犯上開二罪，犯意各別，行為互殊，罪名有異，應予分論併罰。
（三）被告丙○○於九十年間因竊盜自用小貨車一部之案件，經本院於九十一年四月
      二十六日以九十一年度易緝字第一五七號判處有期徒刑五月確定，於九十一年
      十一月五日執行完畢等情，有臺灣高等法院被告全國前案紀錄表、臺灣臺中地
      方法院檢察署刑案資料查註紀錄表各一份在卷可按，其受有期徒刑之執行完畢
，五年以內再犯本件有期徒刑以上之罪，均為累犯，均依法加重其刑。
（四）爰審酌被告有竊盜前科，已如前所述，素行不佳，又其係一身體健全之青年，
      不思以己力獲取報酬，而以竊盜行為，獲取不法之利益，破壞社會秩序，嗣以
      強暴之方式妨害被害人甲○○之自由，造成內心恐懼，方法、手段難謂屬平和
      ，惟幸過程中並無對被害人甲○○造成難以回復之侵害，且犯後坦承罪行，態
      度良好，併衡之被告所竊取之消防器材鋼鐵二支，價值僅三百五十元等一切情
      狀，分別量處如主文所示之刑，並定其應執行之刑及諭知易科罰金之折算標準
      ，以示懲儆。
（五）又扣案之剪刀一支，雖被告丙○○用以剝奪被害人甲○○自由之物，惟該把剪
      刀係被害人乙○○所有之物，已據被害人乙○○於本院指陳明確（見本院卷第
      三六頁），既非被告丙○○所有之物，自不得援引刑法第三十八條第一項第二
      款為沒收之諭知（刑法第三十八條第三項），附此敘明。
據上論斷，應依刑事訴訟法第二百七十三條之一第一項、第二百九十九條第一項前段
，刑法第三百零二條第一項、第三百二十條第一項、第四十七條、第五十一條第五款
、第四十一條第一項前段，罰金罰鍰提高標準條例第一條前段、第二條，判決如主文
。
本案經檢察官丁○○到庭執行職務。
中      華      民      國    九十四    年      六      月     十七    日
                                臺灣臺中地方法院刑事第十二庭
                                    法  官  劉  兆  菊
右正本證明與原本無異。
如不服本判決，應於判決送達後十日內向本院提出上訴狀，上訴於臺灣高等法院臺中
分院(須附繕本)。
                                    書記官
中      華      民      國    九十四    年      六      月     十七    日
附錄論罪科刑實體法條文：
刑法第三百零二條第一項
私行拘禁或以其他非法方法，剝奪人之行動自由者，處五年以下有期徒刑、拘役或三
百元以下罰金。
刑法第三百二十條第一項
意圖為自己或第三人不法之所有，而竊取他人之動產者，為竊盜罪，處五年以下有期
徒刑、拘役或五百元以下罰金。
